臺灣士林地方法院民事裁定
110年度消債清字第102號
債  務  人  賴美華  
代  理  人  謝子建律師
上列債務人因聲請清算事件，本院裁定如下：
    主  文
債務人賴美華自中華民國一百一十一年一月二十一日十七時起開
始清算程序。
命司法事務官進行本件清算程序。
    理  由
一、按債務人對於金融機構負債務者，在聲請清算前，應向最大
    債權金融機構請求協商債務清償方案，或向其住、居所地之
    法院或鄉、鎮、市、區調解委員會聲請債務清理之調解，消
    費者債務清理條例（下稱消債條例）第151條第1項定有明文
    。次按債務人不能清償債務或有不能清償之虞者，得依本條
    例所定清算程序，清理其債務；債務人於法院裁定開始更生
    程序或許可和解或宣告破產前，得向法院聲請清算，此觀消
    債條例第3條、第80條規定自明。又法院開始清算程序之裁
    定，應載明其年、月、日、時，並即時發生效力；法院開始
    清算程序後，得命司法事務官進行清算程序，復為消債條例
    第83條第1項、第16條第1項所明定。
二、聲請意旨略以：伊有不能清償債務情事，前已向本院聲請調
    解，惟調解不成立。伊又未經法院裁定開始更生程序或許可
    和解或宣告破產，爰聲請清算等語。
三、經查，債務人所主張之上開事實，有戶籍謄本（見本院110
    年度司消債調字第237號卷，下稱調解卷，第4頁、本院卷第
    58頁）、房屋租賃契約書（見調解卷第6至12頁、本院卷106
    至113頁）、財團法人金融聯合徵信中心當事人綜合信用報
    告之債務清理條例前置協商專用債權人清冊（見調解卷第15
    至17頁）、全國財產稅總歸戶財產查詢清單（見調解卷第18
    頁、本院卷第64頁）、民國105至106、108至109年度綜合所
    得稅各類所得資料清單（見調解卷第19至20頁、本院卷第60
    至62頁）、收入切結書（見調解卷第21頁）、勞工保險被保
    險人投保資料表（見調解卷第22至22頁背面、本院卷第88至
    89頁）、調解不成立證明書（見調解卷第52頁、本院卷第14
    頁）、本院108年3月25日士院彩108司執莊字第16648號執行
    命令（見本院卷第16至18頁）、本院109年3月17日士院擎10
    9司執莊字第13239號執行命令（見本院卷第20至22頁）、臺
    灣新北地方法院109年7月13日新北院賢109司執松字第84717
    號執行命令（見本院卷第24至26頁）、本院109年7月21日士
    院擎109司執助莊字第4276號執行命令（見本院卷第28至32
    頁）、108年7月起迄今之存摺封面及內頁影本（見本院卷第
    66至77頁）、中華民國人壽保險商業同業公會保險業通報作
    業資訊系統資料查詢結果表（見本院卷第78至83頁）、新北
    市社會福利資格證明汐止區（見本院卷第84至86頁）、勞動
    部勞工保險局已領老年給付證明（見本院卷第90頁）、債務
    人配偶之勞工保險被保險人投保資料表（見本院卷第92至94
    頁）、債務人配偶108至109年度綜合所得稅各類所得資料清
    單及全國財產稅總歸戶財產查詢清單（見本院卷第96至100
    頁）、債務人配偶108年7月起迄今之存摺封面及內頁影本（
    見本院卷第102至105頁）、家族系統表（見本院卷第114頁
    ）、債務人子女108年7月起迄今之存摺封面及內頁影本（見
    本院卷第116至124頁）、債務人子女108至109年度綜合所得
    稅各類所得資料清單及全國財產稅總歸戶財產查詢清單（見
    本院卷第126至130頁）在卷可稽，堪認屬實。債務人居住於
    新北市汐止區，名下無財產，現無工作，收入僅倚賴身障補
    助每月新臺幣（下同）8,836元、勞保年金每月4,245元（見
    本院卷第53頁），扣除每月必要支出即必要生活費用後，依
    債務人之債務總金額達1,037,182元（見本院卷第10頁）觀
    之，綜合評估債務人財產、信用及勞力等狀況，堪認債務人
    有不能清償債務之虞。此外，復查無消債條例第6條第3項、
    第8條或第82條第2項所定駁回清算聲請之事由，是債務人聲
    請清算，應屬有據，爰依首揭規定，裁定其應予開始清算程
    序，並命司法事務官進行本件清算程序。
四、爰裁定如主文。
中　　華　　民　　國　　111 　年　　1 　　月　　21　　日
                  民事第三庭  法  官  陳世源
以上正本係照原本作成。
本件裁定不得抗告。　　　　　　　　　
中　　華　　民　　國　　111 　年　　1 　　月　　21　　日
                              書記官  吳婉萱